【裁判字號】    94,訴,4278
【裁判日期】    950124
【裁判案由】    搶奪
【裁判全文】
臺灣高雄地方法院刑事判決              94年度訴字第4278號
公  訴  人  臺灣高雄地方法院檢察署檢察官
被      告  丙○○
上列被告因搶奪案件，經檢察官提起公訴（94年度偵字26606 號
），本院適用簡式審判程序判決如下：
    主  文
丙○○連續意圖為自己不法之所有，而搶奪他人之動產，累犯，
處有期徒刑壹年。
    事  實
一、丙○○前因施用毒品及竊盜，經本院91年簡字第958 號、91
    年易字第2331號及92年易字第1169號分別判處有期徒刑8 月
    、1 年及3 月確定，經定應執行刑為1 年10月，於94年9 月
    19日縮刑假釋期滿，以已執行論。詎仍未知悔改，基於意圖
    為自己不法所有之概括犯意，連續於(一)民國94年11月5 日20
    時50分許，穿著白色上衣、黑色長褲，在高雄縣岡山鎮○○
    路、維新路口，騎乘向李旺昌借得車號YMP-176 號紅色機車
    ，趁前方騎乘機車之乙○○不注意之際，自乙○○左側後方
    搶奪其背於身上之皮包1 個，並未得手，乙○○因反應不及
    而跌倒，丙○○亦因而跌倒，詎丙○○於跌倒後爬起竟回頭
    再搶奪乙○○之皮包，因乙○○反抗而遭拖行約100 公尺，
    致受有左大腿、右膝小腿擦傷、左肘擦傷之傷害，丙○○於
    拖行時更出言恐嚇稱：若不放手，要拖你去撞車、要讓你死
    等語，嗣因路人發現，丙○○始放棄離開現場而未遂；(二)於
    同日23時許在高雄縣岡山鎮○○路197 號附近，復騎乘上開
    車號YMP-176 號機車，趁前方騎乘機車之甲○○不注意之際
    ，自右側搶奪甲○○置於機車前掛扣環之皮包（內有OKWAP
    手機1 支、現金新台幣5000元、台糖量販店會員卡等物），
    得手後即逃離現場；丙○○除將現金花用殆盡外，其餘物品
    則遭其丟棄。嗣經警方於94年11月16日19時20分許，在高雄
    縣路竹鄉大社國小前查獲。
二、案經高雄縣警察局岡山分局報請臺灣高雄地方法院檢察署檢
    察官偵查起訴。
    理  由
壹、程序方面
一、本件被告丙○○所犯係死刑、無期徒刑、最輕本刑為三年以
    上有期徒刑以外之罪，其於準備程序中就前揭被訴事實為有
    罪之陳述，經受命法官告知簡式審判程序之旨，並聽取公訴
    人、被告之意見後，本院認無不得或不宜改依簡式審判程序
    進行之處，爰依刑事訴訟法第273 條之1 第1 項、第284 條
    之1 ，裁定本件由受命法官獨任進行簡式審判程序，合先敘
    明。
二、本件被害人乙○○、甲○○、證人李旺昌於警詢所為陳述，
    及被害人指認之口卡、高雄縣立岡山醫院驗傷診斷書，其性
    質雖屬傳聞證據，惟業經當事人於本院審判程序表示並無意
    見，當事人已知上開言詞及書面陳述為傳聞證據，且未於言
    詞辯論終結前對該等陳述內容異議，本院審酌其內容與檢察
    官主張之事實有關聯性，且前開言詞及書面陳述之作成並無
    任何不適當之情況，依上開規定，上開言詞及書面陳述均應
    具有證據能力。
貳、實體方面
一、上揭犯罪事實，業據被告丙○○於本院審理時坦承不諱，核
    與被害人乙○○於警詢、偵訊及甲○○於警詢之指訴情節相
    符，並經證人即將車號YMP-176 機車借予被告之李旺昌於警
    詢中證述無誤，復有經被害人指認之口卡、照片及被害人乙○○提出之高雄縣立岡山醫院驗傷診斷書附卷可稽。是本件
    事證明確，被告搶奪犯行，堪以認定。
二、核被告所為，犯罪事實(一)係犯刑法第325 條第1 項、第2 項
    之搶奪未遂罪及同法第305 條之恐嚇危害安全罪，二罪有方
    法目的之牽連關係，應從較重之搶奪未遂罪處斷。犯罪事實
    (二)係犯刑法第325 條第1 項之搶奪既遂罪。被告所犯搶奪未
    遂罪、搶奪既遂罪，時間緊接，犯罪構成要件相同，顯係基
    於概括犯意為之，應依連續犯規定論以搶奪既遂罪，並加重
    其刑。被告前因施用毒品及竊盜，經本院91年簡字第958 號
    、91年易字第2331號及92年易字第1169號分別判處有期徒刑
    8 月、1 年及3 月確定，經定應執行刑為1 年10月，於94年
    9 月19日縮刑假釋期滿，以已執行論，有臺灣高等法院被告
    前案紀錄表可參，其於執行完畢後5 年內再犯本件有期徒刑
    以上之罪，為累犯，應依刑法第47條之規定加重其刑，並遞
    加之。爰審酌被告正值青年，卻不思循合法途徑賺取所需，
    反以犯罪手段謀財，所為實應予非難，惟念其犯罪後坦承犯
    行，尚知悔改等一切情狀，量處如主文所示之刑，以示懲儆
    。
三、又關於被告於搶奪被害人乙○○之皮包時，被告與被害人均
    因而跌倒，被告嗣於爬起後回頭搶奪被害人之皮包，被害人
    因反抗而遭拖行，致受有左大腿、右膝小腿擦傷、左肘擦傷
    之傷害乙節，本院查被告因下手行搶致與被害人同時跌倒，
    並於跌倒後回頭搶奪被害人，其嗣後之搶奪行為，應係為遂
    行其搶奪犯行所為之接續動作，不構成另一件搶奪罪，而被
    告於行搶時拖行被害人致其身體受傷，顯係被告行搶施暴力
    之當然結果，更未據被害人提出告訴，即勿庸再論以傷害罪
    ，併此敘明。
據上論斷，應依刑事訴訟法第299 條第1 項前段、刑事訴訟法第
273 條之1 第1 項，刑法第56條、第325 條第1 項、第2 項、第
305 條、第55條、第47條，罰金罰鍰提高標準條例第1 條前段，
判決如主文。
中    華    民    國    95    年    1     月    24    日
                    刑事第六庭    法  官  李  蓓
以上正本證明與原本無異。
如不服本判決，應於收受送達後10日內向本院提出上訴書狀（應
附繕本）。
中    華    民    國    95    年    1     月    25    日
                                  書記官  何慧娟
附錄本案論罪科刑法條：
刑法第325 條 (普通搶奪罪)
意圖為自己或第三人不法之所有，而搶奪他人之動產者，處6 月
以上 5 年以下有期徒刑。
因而致人於死者，處無期徒刑或 7 年以上有期徒刑，致重傷者，
處3 年以上10年以下有期徒刑。
第 1 項之未遂犯罰之。


司法院資訊處製作；財團法人民間司法改革基金會備份。
